# 关于应收账款会计政策及会计估计变更的判断？

提问人：叮叮当当 0223 时间：2019-06-20 16:22:50
请教陈版及各位老师：应收款项组合分类进行变更，变更前，“应收款项中的关联方（非合并范围内）、备用金、保证金款项” 按照账龄分析法计提坏账，变更后，“应收款项中的关联方（非合并范围内）、备用金、保证金款项”
归入特定款项组合，一般情况下不计提坏账，除非有客观证据表明其发生了减值。请问： 1 、这种变更是否属于会计估计变更？ 2 、若按照会计估计变更，累计影响数对年度净利润的影响较大，若对年度净利润的影响在 20% 左右，是否可进行会计估计变更？@chenyiwei 感谢在百忙中给予指导！

回答人：chenyiwei
1 、如果不涉及新旧金融工具确认和计量准则的衔接过渡所涉及的减值模型变更问题，此类计提方法、比例和结果的变更应认定为会计估计变更。
2 、理论上会计估计变更并不受变更累积影响数的比例或金额限制。但要关注，如果变更累积影响数的金额或占比较大，或者短期内频繁变更会计估计，可能招致是否构成会计差错的质疑，故实务中一般应尽量避免。

提问人：MPACC10 时间：2019-08-03 20:32:16
请教陈老师：
如果是由于在后续期间相关情况发生变化导致前期确认的应收账款（例如应收政府节能补贴款）无法收回，应将其视为对商品销售收入估计的调整，将预计无法收回的补贴款冲减当期收入。
疑问 1 ：这一条处理依据会计估计还是会计差错？
若同上叙背景下处理是否适合下面事项，还是需要另外考虑是否涉及国家政策调整。
公司 2016 年确认的电影发行分成收入是按发行人当年提供的收入分成表来确认的， 2017 年发行人根据最新的市场情况提供了新的收入分成表，其表上显示的分成金额减少，公司相应地 2017 年冲回了多计的电影分成收入。该冲回事项导致报表披露电影衍生品收入金额 2017 年为负数， 2017年无其他电影衍生品收入。
疑问 2 ：实际分成减少 2017 年应如何处理较为恰当？

回答人：chenyiwei
1 、会计估计变更； 2 、考虑差异原因确定是会计估计变更还是前期差错。

提问人：MPACC10 时间：2019-08-04 07:44:19
陈老师：1. 我查询了讲解 2010 会计估计章节的有关内容（包括定义与举例） ，举例部分会计估计包括收入估计，但是注会
教材将与之相关的会计估计可以包括收入相关的内容未写进去。
2. 会计估计大多数人理解为消耗的估计（无形资产，固定资产，坏账），也可以理解包含收入的估计？因此进一步说任何会计确认金额都包括估计（资产负债收入费用）？ 3. 讲解 10 及证监
会较早的有关说明判断估计和差错的关键是当时估计时是否已经根据合理取得的有关信息做出的确认，计量金额，若是后续发生变动属于会计估计。若没有合理应用属于差错。本题前期分成已经根据当时情况做出合理判断，后续因进一步的信息导致分成款减少当前冲回部分收入（按估计变更）导致收入为负也应合理，不知是否这样理解？

回答人：chenyiwei
2 、收入也属于会计估计的适用范围（此处涉及可变对价）。 3 、可以这样理解。